【裁判字號】    97,裁,5325
【裁判日期】    971218
【裁判案由】    營利事業所得稅
【裁判全文】
最  高  行  政  法  院  裁  定
                                      97年度裁字第5325號
上  訴  人  啟琳化工有限公司
代  表  人  甲○○
被 上訴 人  財政部臺灣省北區國稅局
代  表  人  陳文宗
                          送達代收人  乙○○
上列當事人間營利事業所得稅事件，上訴人對於中華民國97年7
月17日臺北高等行政法院96年度訴字第2344號判決，提起上訴，
本院裁定如下：
    主  文
上訴駁回。
上訴審訴訟費用由上訴人負擔。
    理  由
一、按對於高等行政法院判決之上訴，非以其違背法令為理由，
    不得為之，行政訴訟法第242條定有明文。依同法第243條第
    1項規定，判決不適用法規或適用不當者，為違背法令；而
    判決有同條第2項所列各款情形之一者，為當然違背法令。
    是當事人對於高等行政法院判決上訴，如依行政訴訟法第24
    3條第1項規定，以高等行政法院判決有不適用法規或適用不
    當為理由時，其上訴狀或理由書應有具體之指摘，並揭示該
    法規之條項或其內容；若係成文法以外之法則，應揭示該法
    則之旨趣；倘為司法院解釋或本院之判例，則應揭示該判解
    之字號或其內容。如以行政訴訟法第243條第2項所列各款情
    形為理由時，其上訴狀或理由書，應揭示合於該條項各款之
    事實。上訴狀或理由書如未依此項方法表明，或其所表明者
    與上開法條規定不合時，即難認為已對高等行政法院判決之
    違背法令有具體之指摘，其上訴自難認為合法。
二、本件上訴人對於高等行政法院判決上訴，係略以：原判決對
    於上訴人為何不符合「其他原因」未於判決理由中說明，有
    判決不備理由及違背法令之違誤。又營利事業所得稅查核準
    則第94條第6款之規定，有違反憲法第23條及違背母法所得
    稅法之授權，所得稅法第49條第5項第1款，並無規定須經法
    院之催收程序，營利事業所得稅查核準則第94條訂定「其屬
    申請法院強制執行，債務人財產不足清償債務或無財產可供
    強制執行者，應有法院發給之債權憑證」，故有逾越母法之
    授權。又本件上訴人已於訴願程序中提出債權憑證，被上訴
    人依據本院62年判字第575號判例及78年判字第333號裁判意
    旨，應准予上訴人認列該筆呆帳損失，惟訴願決定未准予上
    訴人認列93年度之呆帳損失新臺幣9,278,954元，訴願決定
    及原處分自有違法，上訴人於原審程序亦提出主張，惟原判
    決卻未對此部份判決，原判決顯有判決不備理由之違背法令
    等語，為其理由。
三、本件上訴人對於高等行政法院判決上訴，雖以該判決有判決
    不備理由及判決不適用法規之違背法令為由，惟核其上訴理
    由狀所載內容，無非重述其在原審業經主張而為原判決不採
    之陳詞，就原審取捨證據、認定事實之職權行使，指摘其為
    不當，並就原審已論斷者，泛言未論斷，而非具體說明其有
    何不適用法規或適用法規不當之情形，並揭示該法規之條項
    或其內容，及合於行政訴訟法第243條第2項所列各款之事實
    ，難認對該判決之如何違背法令已有具體之指摘。況縱原判
    決雖有未於判決中加以論斷者，惟尚不影響於判決之結果，
    與所謂判決不備理由之違法情形亦不相當。是依首揭說明，
    應認其上訴為不合法。
四、據上論結，本件上訴為不合法。依行政訴訟法第249條第1項
    前段、第104條、民事訴訟法第95條、第78條，裁定如主文
    。
中    華    民    國    97    年    12    月    18    日
                    最高行政法院第六庭
                        審判長法官  吳  明  鴻
                              法官  胡  方  新
                              法官  林  茂  權
                              法官  侯  東  昇
                              法官  黃  秋  鴻
以  上  正  本  證  明  與  原  本  無  異
中    華    民    國    97    年    12    月    18    日
                              書記官  王  福  瀛


司法院資訊處製作；財團法人民間司法改革基金會備份。
